【裁判字號】    98,訴,178
【裁判日期】    980827
【裁判案由】    違反槍砲彈藥刀械管制條例
【裁判全文】
臺灣士林地方法院刑事判決               98年度訴字第178號
公  訴  人  臺灣士林地方法院檢察署檢察官
被      告  甲○○
                    （現另案於臺灣臺北監獄執行中）
選任辯護人  鍾志宏律師
上列被告因違反毒品危害防制條例案件，經檢察官提起公訴（98
年度偵字第5049號）暨追加起訴（98年度偵字第5224號），本院
就追加起訴違反槍砲彈藥刀械管制條例部分判決如下：
    主  文
甲○○未經許可，持有具有殺傷力之改造手槍，累犯，處有期徒
刑壹年捌月，併科罰金新臺幣伍萬元，罰金如易服勞役，以新臺
幣壹仟元折算壹日。扣案如附表所示具殺傷力之改造手槍壹支沒
收。
    事  實
一、甲○○前於民國96年間因持有毒品案件，經本院判處有期徒
    刑8 月、減刑為有期徒刑4 月確定，於97年1 月15日易科罰
    金執行完畢，猶不知悔改，明知如附表所示之具有殺傷力改
    造手槍1 支，屬槍砲彈藥刀械管制條例列管之物品，未經許
    可不得持有，竟於97年10月間，在臺北縣三重市重新橋下跳
    蚤市場，以新臺幣（下同）5 萬元之價格，向真實姓名年籍
    不詳，綽號「大洪」之成年男子購得該把改造手槍（以1 個
    塑膠袋裝盛，該塑膠袋並未扣案）後，即攜至其位於臺北縣
    板橋市○○路180 號4 樓之租屋處藏放，嗣於97年12月間，
    又攜至臺北縣三重市○○○路○ 段國道1 號高速公路橋下堤
    防旁藏放。迄98年3 月31日16時30分許，甲○○因另案販賣
    毒品案件經警在臺北縣中和市○○路1210號前查獲，並經檢
    察官向本院聲請羈押獲准後，在警方發現上情前，主動於98
    年4 月1 日12時30分許向警方自首，並帶同警方前往臺北縣
    三重市○○○路○ 段國道1 號高速公路橋下堤防旁扣得該把
    改造手槍，進而接受本件裁判。
二、案經本檢察官指揮臺北市政府警察局大同分局、行政院海岸
    巡防署海洋巡防總局第二海巡隊報告臺灣士林地方法院檢察
    署檢察官偵查追加起訴。
    理  由
一、本件原起訴被告甲○○違反毒品危害防制條例部分（起訴案
    號：98年度偵字第5049號），由本院另行判決，合先敘明。
二、本件雙方所提出經本院加以審酌之下列相關書面供述證據，
    業經檢察官、被告及辯護人於準備程序均不爭執其證據能力
    並同意作為證據（見本院卷第39頁），且於言詞辯論終結前
    未聲明異議，本院審酌該等書面陳述作成之情況，核無違法
    取證或其他瑕疵，且與待證事實具有關聯性，認為以之作為
    證據為適當，依刑事訴訟法第159 條之5 規定，亦得採為證
    據。
三、上揭事實，業據被告甲○○於警詢、偵訊及本院審理中均坦
    承不諱，陳稱：伊於98年4 月1 日中午12時30分許帶同警方
    前往臺北縣三重市○○○路高速公路橋下堤防邊，自動報繳
    伊之前把玩的1 把改造手槍，該手槍是伊於約半年前以5 萬
    元之代價，在臺北縣三重市重新橋下跳蚤市場內向一名真實
    姓名年籍不詳，綽號「大洪」之成年男子購得，購買當時該
    槍枝有用一個塑膠袋裝盛，伊購槍的目的只是自己好奇把玩
    ，沒有同時購買子彈，也未射擊過該槍，伊在購買該槍後，
    並未拿回伊位於臺北市○○○路之戶籍地，僅拿回伊承租的
    板橋縣國慶路租屋處，之後怕被人發現，即於97年12月間將
    該槍拿到上開堤防邊藏放；因伊覺得這把槍放在伊身上也沒
    有用，而且是違法的，所以就趁著伊因另案毒品案件經警方
    於98年3 月31日查獲時，一併自動報繳等語（見偵卷第18、
    19、92、98頁、本院卷第38、53、56、57頁），且被告上開
    帶同警方查獲扣案之手槍1 支（槍枝管制編號0000000000號
    ，含彈匣1 個），經送請內政部警政署刑事警察局鑑定結果
    ，認係改造手槍，由仿BERETTA 廠92FS型半自動手槍製造之
    槍枝，換裝土造金屬槍管而成，擊發功能正常，可供擊發適
    用子彈使用，認具殺傷力，有該局98年5 月1 日刑鑑字第09
    80044834號鑑驗書1 份在卷可稽（見本院卷第45頁），足徵
    被告自白與事實相符，事證明確，其犯行堪予認定，應依法
    論科。
四、核被告所為，係犯槍砲彈藥刀械管制條例第8 條第4 項之未
    經許可持有具有殺傷力之改造手槍罪。又按「受徒刑之執行
    完畢，或一部之執行而赦免後，五年以內故意再犯有期徒刑
    以上之罪者，為累犯，加重本刑至二分之一。」，刑法第47
    條第1 項定有明文。本件被告所犯上開持有槍砲罪，其持有
    之繼續，固為行為之繼續，而非狀態之繼續，亦即一經非法
    持有，該罪雖告成立，但其完結，須繼續至持有行為終了時
    為止，是犯該條項之罪，有無累犯之適用，自亦應以其持有
    行為終了時，是否在前案受有期徒刑執行完畢後5 年以內以
    決之（最高法院81年度台非字第181 號判決意旨參照）。查
    本件被告前於96年間因持有毒品案件，經本院判處有期徒刑
    8 月、減刑為有期徒刑4 月確定，於97年1 月15日易科罰金
    執行完畢，有臺灣高等法院被告前案紀錄表1 份在卷可稽，
    其本案於97年10月間即開始持有系爭改造手槍，成立上開未
    經許可無故持有槍砲罪，迄至98年3 月31日經警查獲，故其
    持有行為應至上開被查獲時始行終了，而其行為終了時，又
    係在前述有期徒刑執行完畢後5 年以內，自有刑法第47條第
    1 項累犯規定之適用，應予加重其刑。又被告於另案毒品案
    件經警於98年3 月31日查獲並經本院羈押後，在本案犯罪未
    經有偵查權限之公務機關發現前，不逃避接受裁判而主動帶
    同員警至藏槍地點起出系爭手槍之事實，有臺北市政府警察
    局大同分局刑事案件移送書1 份附卷可稽（見偵卷第2 頁）
    ，是被告既已向該管公務員申述犯罪事實進而接受裁判，合
    於自首之要件，應依刑法第62條前段規定減輕其刑，並依法
    先加後減。爰審酌被告未經許可持有具殺傷力手槍，對社會
    秩序具有潛在危害，惟念其犯後坦認犯行，態度尚佳，並衡
    以其所持有之槍枝數量，暨其品行、智識程度及犯罪手段等
    一切情狀，量處如主文所示之刑，併就罰金部分諭知易服勞
    役之折算標準。扣案如附表所示具殺傷力之手槍1 支，為違
    禁物，依刑法第38條第1 項第1 款宣告沒收；至裝盛該改造
    手槍之塑膠袋1 個，並未扣案，亦非屬違禁物，為免日後執
    行困難，爰不予宣告沒收，附予敘明。
據上論斷，應依刑事訴訟法第299 條第1 項前段，槍砲彈藥刀械
管制條例第8 條第4 項，刑法第11條前段、第47條第1 項、第62
條、第42條第3 項、第38條第1 項第1 款，判決如主文。
本案經檢察官蔡元仕到庭執行職務。
中    華    民    國    98    年    8     月    27    日
                  刑事第四庭審判長法  官  林秀鳳
                                  法  官  鄭光婷
                                  法  官  黃珮茹
以上正本證明與原本無異。
如不服本判決應於收受判決後10日內向本院提出上訴書狀，並應
應敘述具體理由。其未敘述上訴理由者，應於上訴期間屆滿後20
日內向本院補提理由書(均須按他造當事人之人數附繕本)「切勿
逕送上級法院」。
                                  書記官  張馨尹
中    華    民    國    98    年    8     月    27    日
附表：
┌────────┬──────┬──────┐
│槍枝廠牌、型式  │槍枝管制編號│鑑定結果    │
│                │            │            │
├────────┼──────┼──────┤
│仿BERETTA 廠FS92│0000000000  │換裝土造金屬│
│型改造手槍1支   │            │槍管而成，擊│
│（含彈匣1個）   │            │發功能正常，│
│                │            │可供擊發適  │
│                │            │用子彈使用，│
│                │            │認具殺傷力  │
└────────┴──────┴──────┘
附錄論罪法條：
槍砲彈藥刀械管制條例第8條
未經許可，製造、販賣或運輸鋼筆槍、瓦斯槍、麻醉槍、獵槍、
空氣槍或第4 條第1 項第1 款所定其他可發射金屬或子彈具有殺
傷力之各式槍砲者，處無期徒刑或5 年以上有期徒刑，併科新臺
幣1 千萬元以下罰金。
未經許可，轉讓、出租或出借前項所列槍枝者，處5 年以上有期
徒刑，併科新臺幣1 千萬元以下罰金。
意圖供自己或他人犯罪之用，而犯前二項之罪者，處無期徒刑或
7 年以上有期徒刑，併科新臺幣 1 千萬元以下罰金。
未經許可，持有、寄藏或意圖販賣而陳列第 1 項所列槍枝者，
處3 年以上10年以下有期徒刑，併科新臺幣700 萬元以下罰金。
第 1 項至第 3 項之未遂犯罰之。


司法院資訊處製作；財團法人民間司法改革基金會備份。
